Inventaris van het archief van Panhuys, Slotvoogd van Loevestein, 1902-1943
Nationaal Archief, Den Haag
Panhuys / Slotvoogd van Loevestein
Panhuys
1869-1943
35064
1.10 meter; 25 inventarisnummers.
Normale geschreven, getypte en gedrukte documenten, geen bijzondere handschriften.
Nationaal Archief, Den Haag
Panhuys, jhr. L.C. van
Het archief bevat stukken afkomstig van Van Panhuys, slotvoogd van Loevestein, zoals brieven en aantekenboeken, stukken betreffende de Amerikanisten congressen en lijsten van aanwezige geschriften in de Hugo de Grootzaal op slot Loevestein.
Archiefvorming
Geschiedenis van het archiefbeheer
De verwerving van het archief
De rechtstitel is (nog) onbekend.
3.20
Aanwijzingen voor de gebruiker
Openbaarheidsbeperkingen
Volledig openbaar.
Materiële beperkingen
Aanvraaginstructie
Openbare archiefstukken kunnen online worden aangevraagd en gereserveerd. U kunt dit ook via de terminals in de studiezaal van het Nationaal Archief doen. Om te kunnen reserveren dient u de volgende stappen te volgen:
U maakt een profiel aan op www.gahetna.nl, en logt vervolgens in
Via de archiefinventaris (alleen de beschrijvingen met rode nummers) selecteert u het gewenste archiefstuk door op de knop 'Reserveren' te klikken
In het volgende scherm geeft u aan op welke dag u het archiefstuk wilt inzien
Indien u zich bevindt in de studiezaal en een tafelnummer heeft ontvangen kunt u dit nummer vermelden. Als u geen tafelnummer heeft kunt u tafelnummer 777 laten staan
Vervolgens bevestigt u uw reservering door deze te versturen.
Verwant materiaal
Beschikbaarheid van kopieën
Beschrijving van de series en archiefbestanddelen
- Brieven- en aantekenboeken van de slotvoogd van Loevestein, 1931-1942; 1-5; 13 boeken
  - no. 1: brieven nrs. 1-188, 21-7-1931 - 22-5-1933, 1
  - no. 2: brieven nrs. 189-421, 22-5-1933 - 12-7-1934, 2
  - nrs. 3 t/m 5: brieven nrs. 422-1190, 15-7-1934 - 5-4-1938, 3
  - nrs. 6 t/m 9: brieven nrs. 1191-2169, 9-4-1938 - 20-12-1940, 4
  - nrs. 10 t/m 13: brieven nrs. 2170-2911, 21-12-1940 - 6-6-1942, 5
- Kasboekjes van het slot Loevestein, Levensgeschiedenis van jhr. L.C van Panhuys, slotvoogd van Loevestein (1869-1942); 1934-1941; 6; 3 stuks; 29 schriften
- Boekenlijsten van geschriften van de Hugo de Grootzaal van het slot Loevestein, brief van de persoon Hugo de Groot, kaarten van het Midden Oosten en bijlagen., 7
- Stukken met betrekking tot de academie voor internationaal recht van 's-Gravenhage; (A.A.A)., 8
- Stukken betreffende de luchtbeschermingsdienst, 9A-B
  - minuten van verzonden akten en een bundel stukken van 1932-1937, 9A
  - algemeen (overig), 9B
- Stukken betreffende de Amerikanisten congressen, gehouden in diverse grote steden in de wereld, 1902-1935; 10
- Ingekomen stukken bij de slotvoogd van Loevestein met bijlagen:, 11-24
  - 1925, 11
  - 1926, 12
  - 1927-1931, 13
  - 1932, 14
  - 1933, 15
  - 1934, 16
  - 1935, 17
  - 1936, 18
  - 1937, 19
  - 1938, 20
  - 1939-1940, 21
  - 1941, 22
  - 1942, 23
  - 1943, 24